最高法院刑事判決　　　　　　　　　 111年度台上字第1719號
上　訴　人　洪銘生
　　　　　　林竑睿
上列上訴人等因違反毒品危害防制條例案件，不服臺灣高等法院
臺中分院中華民國110 年12月7日第二審判決（110年度上訴字第
1839號，起訴案號：臺灣臺中地方檢察署110年度偵字第5011、5
458號），提起上訴，本院判決如下：
    主  文
上訴駁回。
    理  由
一、按刑事訴訟法第377 條規定，上訴於第三審法院，非以判決
    違背法令為理由，不得為之。是提起第三審上訴，應以原判
    決違背法令為理由，係屬法定要件。如果上訴理由書狀並未
    依據卷內訴訟資料，具體指摘原判決不適用何種法則或如何
    適用不當，或所指摘原判決違法情事，顯與法律規定得為第
    三審上訴理由之違法情形，不相適合時，均應認其上訴為違
    背法律上之程式，予以駁回。
二、本件原審審理結果，認定上訴人洪銘生、林竑睿（下稱洪銘
    生2 人）有所載違反毒品危害防制條例（下稱毒品條例）各
    犯行明確，因而維持第一審論處洪銘生犯如其附表（下稱附
    表）一編號1 至6所示販賣第二級毒品既、未遂6罪刑；林竑
    睿犯如附表二編號1 至3所示販賣第二級毒品既、未遂3罪刑
    （以上各罪均處有期徒刑），及諭知相關沒收、銷燬、追徵
    之判決，駁回其2 人在第二審之上訴，已引據第一審判決載
    敘並補充說明其調查證據之結果及憑以認定各該犯罪事實之
    心證理由。而刑之量定，係實體法上賦予法院得依職權自由
    裁量之事項，苟已以行為人之責任為基礎，並斟酌刑法第57
    條各款所列情狀，在法定刑度內，酌量科刑，無偏執一端，
    致明顯失出失入情形，即不得任意指摘為違法，以為第三審
    上訴之理由。原判決就洪銘生2 人所犯上揭各罪，已綜合審
    酌刑法第57條科刑等一切情狀，並說明其等所為致生嚴重危
    害性，各次販賣毒品之對象、獲利情形，兼衡2 人犯罪目的
    、手段、犯後態度、智識程度及家庭生活經濟狀況等各情，
    就所犯附表一、附表二各罪，依相關所載之刑法第25條第 2
    項、毒品條例第17條第2項、第1項等之規定減輕、遞減其刑
    ，在罪責原則下適正行使其量刑之裁量權，維持第一審判決
    所示各罪刑及定執行刑之量刑，已兼顧2 人相關有利與不利
    之科刑資料，所定之執行刑非以累加方式，亦給予適度恤刑
    ，客觀上均未逾越法定刑度或範圍，亦與罪刑相當原則無悖
    ，難認有濫用其裁量權限之違法情形。又應否依刑法第59條
    酌量減輕其刑，法院本屬有權斟酌決定，故未酌減其刑，既
    不違背法令，自不得執為提起第三審上訴之理由。原判決已
    說明洪銘生所犯各罪，如何難認有何特殊之原因或環境等，
    在客觀上足以引起一般同情之處，不符刑法第59條規定酌量
    減輕其刑等旨，至林竑睿部分，原審審酌其所犯各罪情狀，
    認無可憫恕之事由，未依該條規定酌減其刑，縱未說明理由
    ，亦不違法。洪銘生2 人上訴意旨單純就原審前述量刑裁量
    權之合法行使，任意指摘，均非適法之第三審上訴理由，其
    2 人上訴違背法律上之程式，應予駁回。
據上論結，應依刑事訴訟法第395條前段，判決如主文。
中    華    民    國   111    年    3     月    16    日
                  刑事第九庭審判長法  官  段  景  榕  
                                  法  官  楊  力  進  
                                  法  官  汪  梅  芬  
                                  法  官  宋  松  璟  
                                  法  官  鄧  振  球  
本件正本證明與原本無異
                                  書記官
中    華    民    國   111    年    3     月    23    日